臺灣彰化地方法院刑事判決　　　　　　　94年度訴字第2203號
公　訴　人　臺灣彰化地方法院檢察署檢察官
被　　　告　甲○○原名吳月娥.
選任辯護人　廖志祥律師
上列被告因偽造文書等案件，經檢察官提起公訴（94年度偵字第
2727號），本院判決如下：
    主  文
甲○○共同連續行使偽造公文書，足以生損害於公眾及他人，處
有期徒刑壹年捌月，如附表壹所示之物均沒收。
    犯罪事實
一、甲○○（原名吳月娥，於民國88年12月27日改名為吳亭瑩，
    復於95年12月18日改名為甲○○）、乙○○、丁○○（另案
    經臺灣臺中地方法院判刑確定）、丙○○（另案經臺灣臺中
    地方法院判刑確定）及真實姓名、年籍均不詳之綽號「阿喵
    」、「阿一庫」之成年男子（以下分別稱「阿喵」、「阿一
    庫」）等人，為圖掩飾身分，並將所收受贓車轉售牟利，竟
    共同基於收受贓物、偽造特種文書、偽造公印文、偽造準公
    文書、偽造私文書、偽造印章、行使偽造私文書之犯意聯絡
    ；行使偽造特種文書、行使偽造公文書、詐欺取財之為自己
    不法所有意圖之概括犯意聯絡，由甲○○先邀乙○○參與將
    贓車轉售牟利，並約定事成支付乙○○報酬新臺幣（下同）
    1 萬元，經乙○○應允後，乙○○再經由丙○○尋得丁○○
    冒充車主，並約定事成後支付報酬5 萬元，丁○○則於92年
    8 月22日，提供自己照片1 張予綽號「阿喵」轉交丙○○，
    復經丙○○轉交予乙○○，由乙○○在位於彰化縣彰化市○○○路「太子哈佛」大樓外面處交予甲○○，由甲○○分別
    於不詳時地，黏貼丁○○之照片，且於國民身分證之正面接
    續偽造內政部公印文、臺南市政府鋼印公印文，另於背面偽
    造「90.12 選」字樣之戳記準公文書，以偽造「己○○」之
    國民身分證1 張；再於不詳時地，利用不知情之已成年刻印
    業者，偽刻「己○○」之印章1 顆；並自不詳竊盜集團收受
    盧文章所有失竊且懸掛偽造車牌號碼6W—3316號，引擎號
    碼經偽造為1AZ0000000號之自用小客車1 輛【原車牌號碼為
    ZM—1232號，原引擎號碼為1AZ0000000號，於92年8 月12日
    上午9 時許，在高雄市○○○路222 號前失竊】之贓物，及
    車牌號碼6W—3316號之偽造交通部汽車行車執照1 張、偽
    造汽車新領牌照登記書1 張、偽造國瑞汽車股份有限公司（
    下稱國瑞公司）中壢工廠電子計算機開立專用汽車出廠與貨
    物稅完稅照證1 張【甲○○等人對於偽造特種文書即汽車行
    車執照、偽造公文書即汽車新領牌照登記書、汽車出廠與貨
    物稅完稅照證、及偽造車牌號碼及引擎號碼部分，並無與偽
    造者有犯意聯絡及行為分擔】後，甲○○則於92年8 月26日
    上午9 時許，在位於高雄縣鳥松鄉澄清湖公園大門口附近處
    ，將上開贓車、偽造之「己○○」國民身分證、印章、汽車
    行照、汽車新領牌照登記書及汽車出廠與貨物稅完稅照證等
    證件，交由丙○○、乙○○收受並共同帶回臺中地區，前開
    贓車則由丙○○駛往丁○○位於苗栗縣後龍鎮海寶里29之 3
    號住處停放。復由丙○○、綽號「阿一庫」於92年8 月29日
    上午9 時許，至丁○○前揭住處，駕駛上開贓車搭載丁○○
    並攜帶上開偽造「己○○」國民身分證、印章、汽車行照、
    汽車新領牌照登記書、汽車出廠與貨物稅完稅照證，(一)於92
    年8 月29日上午10時許，駛至不知情之葉懿中經營設於臺中
    縣潭子鄉○○路○段251 號之「福鎔汽車商行」，由丁○○
    冒充「己○○」本人，另由綽號「阿一庫」男子向葉懿中佯
    稱因「己○○」本人積欠地下錢莊債務，需賣車以清償債務
    ，並提出上開偽造之「己○○」國民身分證、汽車行車執照
    、汽車新領牌照登記書、汽車出廠與貨物稅完稅照證，欲將
    上開贓車售予葉懿中，然因買賣價金不一致且葉懿中亦表示
    須另作徵信而未當場成交，丙○○、綽號「阿一庫」男子、
    丁○○則續駕車轉至臺中地區之某一不詳當鋪欲兜售上開贓
    車仍未果，丙○○則以電話聯絡乙○○並陪同丁○○駕駛上
    開贓車及攜帶上揭偽造之證件、文書，欲前往彰化地區不詳
    汽車商行兜售。嗣經不知情之葉懿中尋得實際買主張茂賢後
    ，因陷於錯誤而於92年8 月29日下午1 時40分以電話聯絡丁○○，並表示願以42萬元之價格收購上開贓車，經同車之乙○○示意應允後，丁○○即於電話中向葉懿中表示同意，並
    約定(二)於92年8 月29日下午2 時30分，在設於臺中市○區○○路77號之臺中市監理站會合並辦理車輛更名登記過戶手續
    ，而由乙○○、丁○○前往臺中市監理站與不知情之葉懿中
    辦理簽約及過戶手續（直接過戶予實際買主張茂賢），丙○○則在臺中市監理站附近等候結果，並由丁○○接續在汽車
    買賣合約書之當事人欄蓋用偽造之「己○○」印章而偽造印
    文1 枚；於賣方欄、買賣價金欄偽簽「己○○」之署名各1
    枚，蓋用偽造之「己○○」印章而偽造印文各1 枚，再承上
    行使之概括犯意，向葉懿中、張茂賢提出上開偽造之汽車買
    賣合約書，而由葉懿中收受並欲交由張茂賢簽約；另向臺中
    市監理站併提出上開偽造之「己○○」國民身分證、汽車行
    車執照、汽車新領牌照登記書、汽車出廠與貨物稅完稅照證
    ，申請辦理過戶手續，足以生損害於己○○本人、葉懿中、
    張茂賢暨國家對於公印文之管理、戶政機關管理國民身分證
    資料之正確性及監理機關管理車籍資料及行車執照之管理正
    確性、稅務稽徵機關課稅管理之正確性。嗣經臺中市監理站
    承辦人員於辦理過戶過程中，發覺有異，並報請警方當場逮
    捕乙○○、丁○○，葉懿中、張茂賢始未受騙而交付車款，
    並扣得乙○○所有且供為上揭犯行時聯絡甲○○所用之PANA
    SONIC 廠牌（內裝有甲○○交付之晶片識別卡1 張）行動電
    話1 支及偽造之「己○○」國民身分證1 張、偽造汽車車牌
    號碼6W—3316號車牌2 面、偽造交通部汽車行車執照1 張、
    偽造汽車新領牌照登記書1 張、偽造國瑞汽車股份有限公司
    中壢工廠電子計算機開立專用汽車出廠與貨物稅完稅照證 1
    份、偽造「己○○」署名、印文之汽車買賣合約書1 份；另
    甲○○交予乙○○作為聯絡用之NOKIA 廠牌行動電話手機 1
    支（內含晶片識別卡1 張）、丙○○交予丁○○作為聯絡用
    之SAGEM 廠牌行動電話1 支（內含晶片識別卡1 張），丙○○見狀則趁隙逃離現場，而為警方查獲上情。
二、案經臺灣臺中地方法院檢察署檢察官自動檢舉並呈請臺灣高
    等法院臺中分院檢察署檢察長核轉臺灣彰化地方法院檢察署
    檢察官偵查起訴。
    理  由
一、程序部分：
  (一)按被告以外之人於偵查中向檢察官所為陳述，除顯有不可信
    之情況者外，得為證據，刑事訴訟法第159 條之1 第2 項定
    有明文。蓋因檢察官與法官同為司法官署，且檢察官代表國
    家偵查犯罪，依法有訊問被告、證人及鑑定人之權力，且須
    對被告有利、不利之情形均應注意，況徵諸實務運作，檢察
    官實施刑事偵查程序，亦能恪遵法定程序之要求，不致有違
    法取證情事且可信度極高，是被告以外之人前於偵查中已具
    結而為證述，除反對該項供述得具有證據能力之一方，已釋
    明「顯有不可信之情況」之理由外，不宜以該證人未能於審
    判中接受他造之反對詰問為由，即遽指該證人於偵查中之陳
    述不具證據能力，方符前揭法條之立法意旨。是證人乙○○
    、丁○○、丙○○分別於檢察官偵查時具結所為陳述（參見
    臺灣臺中地方法院檢察署92年度偵字第17039 號偵查卷宗(三)
    第85頁至第93頁；臺灣彰化地方法院檢察署94年度偵字第27
    27號偵查卷宗第9 頁至第11頁），被告甲○○及其選任辯護
    人均未曾提及檢察官在偵查時，有任何不法取供之情形，是
    客觀上並無顯不可信之情況，前揭證人於偵查中之證言自，
    均具有證據能力。
  (二)按被告以外之人於審判外之陳述，雖不符前4 條之規定，而
    經當事人於審判程序同意作為證據，法院審酌該言詞陳述或
    書面陳述作成時之情況，認為適當者，亦得為證據。當事人
    、代理人或辯護人於法院調查證據時，知有第159 條第1 項
    不得為證據之情形，而未於言詞辯論終結前聲明異議者，視
    為有前項之同意，刑事訴訟法第159 條之5 定有明文。立法
    意旨在於傳聞證據未經當事人之反對詰問予以核實，原則上
    先予排除，惟若當事人已放棄詰問或未聲明異議，基於證據
    資料愈豐富，愈有助於真實發現之理念，且強化言詞辯論主
    義，法院自可承認該傳聞證據例外擁有證據能力。經查，共
    犯即另案被告丁○○；證人葉懿中、張茂賢、己○○、盧文
    章分別於警詢中之陳述（參見臺灣臺中地方法院檢察署92年
    度偵字第17039 號偵查卷宗(一)第24頁至第39頁、第103 頁）
    ，雖均係被告以外之人於審判外之陳述，性質上屬傳聞證據
    ，惟經檢察官、被告及其選任辯護人均同意作為證據，又本
    院審酌該言詞陳述作成時之情況，並查無其他不法之情狀，
    足認為得為本案之證據，依刑事訴訟法第159 條之5 之規定
    ，有證據能力。
  (三)以下本案所引用被告以外之人於審判外之言詞或書面陳述（
    除理由欄一(一)(二)所述部分外），而不符合刑事訴訟法第159
    條之1 至第159 條之4 之規定者，均經本院於審理時當庭直
    接提示而為合法之調查，且檢察官、被告及其選任辯護人，
    均同意作為證據，本院審酌前開證據作成或取得之狀況，均
    無非法或不當取證之情事，亦無顯不可信之情況，故認為適
    當而均得作為證據。是前開證據，依刑事訴訟法第159 條之
    5 之規定，均具有證據能力，先予敘明。
二、訊據被告甲○○固坦承認識證人乙○○、丙○○，惟矢口否
    認有何上揭收受贓物、偽造特種文書、偽造公印文、偽造準
    公文書、偽造私文書、偽造署押、偽造印章、行使偽造特種
    文書、行使偽造私文書、行使偽造公文書及詐欺取財之犯行
    ，並辯稱：其並不認識丁○○，亦未曾於92年8 月26日上午
    9 時許，至高雄縣鳥松鄉澄清湖公園附近處，與乙○○、丙○○碰面，因其與乙○○間存有債務糾紛，而遭乙○○、丙○○、丁○○設詞陷害云云，然查：
  (一)上揭犯罪事實，業據證人乙○○於偵訊中及本院審理中均
    具結證述：其原名為林麗珠，其於92年間某日在彰化市某間
    廟宇遇見被告，被告邀其參與將贓車轉售牟利，需要找人頭
    擔任車主，並約定事成支付其報酬1 萬元，其應允後，再透
    過丙○○尋得丁○○冒充車主，並約定事成後支付報酬5 萬
    元，丁○○則先提供自己照片1 張予綽號「阿喵」轉交丙○○，復經丙○○轉交由其收受後，其再於彰化縣彰化市○○○路「太子哈佛」大樓外面處交予被告，被告則於92年8 月
    26日上午9 時許，在位於高雄縣鳥松鄉澄清湖公園大門口附
    近處，將上開贓車（含偽造車牌2 面）、偽造之「己○○」
    國民身分證、印章、汽車行照、汽車新領牌照登記書及汽車
    出廠與貨物稅完稅照證等證件，交由其與丙○○收受並共同
    帶回臺中地區，其則於彰化市先下車，前開贓車則由丙○○
    駛往他處停放，嗣經丙○○於92年8 月29日即為警查獲當日
    ，以電話聯絡其陪同丁○○駕駛上開贓車及攜帶上揭偽造之
    證件、文書，欲前往彰化地區不詳汽車商行兜售，丁○○在
    車上向其表示，丙○○、與某一真實姓名不詳之男子與丁○○有先駕駛上開贓車至「福鎔汽車商行」，由丁○○冒充「
    己○○」本人，另該男子佯稱為地下錢莊之人要賣車，但是
    該車行之人並未答應，嗣葉懿中於92年8 月29日下午某時以
    電話聯絡丁○○，並表示願收購上開贓車，經其示意應允後
    ，丁○○即於電話中向葉懿中表示同意，並約定於92年8 月
    29 日 下午2 時30分，在臺中市監理站會合並辦理車輛更名
    登記過戶手續，而由其與丁○○前往臺中市監理站與葉懿中
    辦理簽約及過戶手續，丙○○則在臺中市監理站附近等候結
    果，並由丁○○接續在汽車買賣合約書上蓋用偽造之「己○○」印章而偽造印文、偽簽「己○○」之署名，向臺中市監
    理站併提出上開偽造之「己○○」國民身分證、汽車行車執
    照、汽車新領牌照登記書、汽車出廠與貨物稅完稅照證，申
    請辦理過戶手續時，為警查獲（參見臺灣臺中地方法院檢察
    署92 年 度偵字第17039 號偵查卷宗(三)第90頁至第93頁；臺
    灣彰化地方法院檢察署94年度偵字第2727號偵查卷宗第9 頁
    ；本院96年2 月13日審判筆錄第11頁至第22頁）等語；證
    人丙○○於偵訊中及本院審理中均具結證述：因乙○○找其
    尋得丁○○冒充車主，並約定贓車轉售事成後支付報酬5 萬
    元，丁○○則於92年8 月22日，提供自己照片1 張予綽號「
    阿喵」轉交其收受，其再轉交予乙○○後，其與乙○○於92
    年8 月26日上午9 時許，至高雄縣鳥松鄉澄清湖公園大門口
    附近處，由被告與乙○○洽談，其則在旁等候，後來被告將
    上開贓車及牛皮紙袋1 個（內裝有偽造之「己○○」國民身
    分證、印章、汽車行照、汽車新領牌照登記書及汽車出廠與
    貨物稅完稅照證等證件），交由其與乙○○收受並共同帶回
    臺中地區，至彰化時乙○○先下車，前開贓車則由其駛往丁○○位於苗栗縣之住處停放。其、綽號「阿一庫」另於92年
    8 月29日上午9 時許，至丁○○住處，駕駛上開贓車搭載丁○○並攜帶上開偽造「己○○」國民身分證、印章、汽車行
    照、汽車新領牌照登記書、汽車出廠與貨物稅完稅照證，於
    92年8 月29日上午10時許，駛至「福鎔汽車商行」，由丁○○與綽號「阿一庫」男子進入兜售車輛，然因故而未成交，
    其與綽號「阿一庫」男子、丁○○則續駕車轉至臺中地區之
    某一不詳當鋪欲兜售上開贓車仍未果後，其以電話聯絡乙○○並陪同丁○○駕駛上開贓車及攜帶上揭偽造之證件、文書
    ，欲前往彰化地區不詳汽車商行兜售時，後來葉懿中於92年
    8 月29日下午1 時40分以電話聯絡丁○○，並表示願收購上
    開贓車，經乙○○示意應允後，丁○○即於電話中向葉懿中
    表示同意，並約定當日下午至臺中市監理站會合並辦理車輛
    更名登記過戶手續，而由乙○○、丁○○前往臺中市監理站
    與葉懿中辦理簽約及過戶手續，其則在臺中市監理站附近等
    候結果，因其見乙○○、丁○○為警查獲而逃離現場（參見
    臺灣彰化地方法院檢察署94年度偵字第2727號偵查卷宗第9
    頁至第10頁；本院96年2 月13日審判筆錄第23頁至第33頁）
    等語；證人即福鎔汽車商行實際負責人葉懿中於警詢中證
    述：丁○○冒充「己○○」本人與某一不詳姓名男子於92年
    8 月29日上午10時許，駕駛上開贓車，至其經營設於臺中縣
    潭子鄉○○路○段251 號之福鎔汽車商行，該男子表示因丁○○欠錢，欲出售車輛，因其表示須另作徵信而未當場成交
    ，丁○○及該男子則駕車離去，經其於尋得買主張茂賢後，
    而於92年8 月29日下午1 時40分以電話聯絡丁○○，並表示
    願以42萬元之價格收購上開贓車，丁○○即於電話中向葉懿
    中表示同意，並約定於92年8 月29日下午2 時30分，至臺中
    市監理站會合並辦理車輛更名登記過戶手續，而由乙○○、
    丁○○前往臺中市監理站與其辦理簽約及過戶手續（直接過
    戶予實際買主張茂賢），並由丁○○接續在汽車買賣合約書
    蓋用偽造之「己○○」印章而偽造印文及偽簽「己○○」之
    署名，向其與張茂賢提出上開偽造之汽車買賣合約書，而由
    其收受並欲交由張茂賢簽約，並向臺中市監理站併提出上開
    偽造之「己○○」國民身分證、汽車行車執照、汽車新領牌
    照登記書、汽車出廠與貨物稅完稅照證，申請辦理過戶手續
    ，嗣經臺中市監理站承辦人員於辦理過戶過程中，發覺有異
    ，並報請警方當場逮捕乙○○、丁○○，其與張茂賢始未受
    騙而交付車款（參見臺灣臺中地方法院檢察署92年度偵字第
    1703 9號偵查卷宗(一)第29頁至第30頁）等語；證人張茂賢
    於警詢中證述：其至葉懿中經營前揭車行後，適見丁○○與
    另一成年男子表示欲出售車輛，因其欲向葉懿中購買該車，
    而於92年8 月29日下午1 時40分由葉懿中以電話聯絡丁○○
    ，並表示願以42萬元之價格收購上開贓車，丁○○即於電話
    中向葉懿中表示同意，並約定於92年8 月29日下午2 時30分
    ，至臺中市監理站會合並辦理車輛更名登記過戶手續，其與
    葉懿中則一同前往監理站，由乙○○、丁○○與葉懿中洽談
    辦理簽約及過戶手續，並由丁○○接續在汽車買賣合約書蓋
    用偽造之「己○○」印章而偽造印文及偽簽「己○○」之署
    名，並交由葉懿中，另向臺中市監理站併提出上開偽造之「
    己○○」國民身分證、汽車行車執照、汽車新領牌照登記書
    、汽車出廠與貨物稅完稅照證，申請辦理過戶手續，其尚未
    在汽車買賣合約書簽名時，經臺中市監理站承辦人員於辦理
    過戶過程中，發覺有異，並報請警方當場逮捕乙○○、丁○○（參見臺灣臺中地方法院檢察署92年度偵字第17039 號偵
    查卷宗(一)第34頁至第35頁）等語；證人盧文章於警詢中證
    述：警方查獲之懸掛車牌號碼6W—3316號之自用小客車1 輛
    為其所有，該車原車牌號碼為ZM—1232號，原引擎號碼為1A
    Z0000000號，係於92年8 月12日上午9 時許，在高雄市○○○路222 號前失竊，其妻有向警方報案（參見臺灣臺中地方
    法院檢察署92年度偵字第17039 號偵查卷宗(一)第103 頁至第
    104 頁）等語；證人己○○於本院審理中具結證述：其所
    有之車牌號碼6W—3316號自用小客車1 輛、交通部汽車行車
    執照1 張、汽車新領牌照登記書1 張、國瑞汽車股份有限公
    司中壢工廠電子計算機開立專用汽車出廠與貨物稅完稅照證
    1 張、國民身分證及印章，均未曾遺失，亦未曾同意他人偽
    造行使（參見本院96年3 月13日審判筆錄第8 頁至第9 頁）
    等語屬實，且有NOKIA 廠牌、PANASONIC 廠牌、SAGEM 廠牌
    行動電話手機各1 支（共3 支，均含晶片識別卡）、偽造之
    「己○○」國民身分證1 張、偽造汽車車牌號碼6W—3316號
    車牌2 面、偽造交通部汽車行車執照1 張、偽造汽車新領牌
    照登記書1 份、偽造國瑞汽車股份有限公司中壢工廠電子計
    算機開立專用汽車出廠與貨物稅完稅照證1 份、偽造「己○○」署名、印文之汽車買賣合約書1 份扣案可佐，並有車籍
    作業系統查詢認可資料1 紙、贓物認領保管收據、己○○本
    人之國民身分證影本、汽車行車執照影本各1 紙、查獲車輛
    照片8 張（參見臺灣臺中地方法院檢察署92年度偵字第1703
    9 號偵查卷宗(一)第32頁、第41頁、第42頁、第52頁至第63頁
    、第75頁、第104 頁）附卷可稽，核屬相符。爰審酌證人乙○○分別於警詢、偵訊及本院審理中，就被告委請出售贓車
    牟利及交付前揭贓車及偽造證件之時間、地點等重大經過情
    節所述內容，核與證人丙○○分別於偵訊及本院審理中具結
    證述相符，已如前述。況證人丙○○、丁○○、己○○、盧
    文章、葉懿中、張茂賢均與被告並無恩怨，且證人丙○○、
    乙○○、丁○○既經具結，應無甘冒刑事訴追之危險，故意
    設詞陷害被告之必要，且上揭證人所述，均核與前揭事證相
    符，應均可採信。至證人戊○○雖於本院審理中具結證稱：
    被告曾委託其找林麗珠之人催討債務，但其並未找到林麗珠
    本人（參見本院96年3 月13日審理筆錄第4 頁至第5 頁）等
    語，然僅能證明被告與證人乙○○間存有債務糾紛，並非當
    然即可推論證人乙○○上揭證述內容，必係出於虛構而故意
    設詞陷害被告。
  (二)又扣案之汽車車牌號碼6W—3316號車牌2 面，經臺灣臺中地
    方法院檢察署檢察官送請鑑定結果，認為該車牌字跡、底色
    漆、四周R 角、四孔洞毛頭均與真牌不符，應為偽造等情，
    此有交通部公路總局嘉義區監理所92年10月28日嘉監車字第
    09 20017539 號函檢附之鎂有限公司92年10月27日鎂牌鑑
    字第920102702 號號牌鑑定報告1 份（參見臺灣臺中地方法
    院檢察署92年度偵字第17039 號偵查卷宗(二)第41頁、第42頁
    ）附卷可參；另扣案之「己○○」國民身分證、汽車行車執
    照各1 張，經本院分別送請彰化縣警察局、交通部公路總局
    嘉義區監理所臺南監理站、聯群電腦用品股份有限公司（下
    稱聯群公司）鑑定結果，認為扣案之「己○○」之國民身分
    證上「內政部印」、國旗圖案及印刷字跡均與樣張不相符，
    係屬偽造等情；扣案「己○○」之汽車行車執照紙張、防偽
    暗記與聯群公司不同，非聯群公司生產，且行車執照上僅印
    製（91）省汽行NO. ，並無紅色阿拉伯數字號碼，管轄編號
    南0000000000000 前並無登錄人員代碼0240，行照正面無公
    路總局浮水印，且字體亦不符均為偽造等情，此有彰化縣警
    察局95年12月19日彰警鑑字第0950103157號鑑定書、交通部
    公路總局嘉義區監理所臺南監理站95年12月28日嘉監南字第
    0950115087號函、聯群公司96年1 月15日聯群字第0960115
    號函、己○○之個人戶籍資料、車號查詢汽車車籍資料各1
    紙（參見本院卷宗）附卷可參；另扣案之偽造汽車新領牌照
    登記書1 份、偽造國瑞公司中壢工廠電子計算機開立專用汽
    車出廠與貨物稅完稅照證1 份，亦與證人己○○於本院提出
    之汽車新領牌照登記書1 份、國瑞公司中壢工廠電子計算機
    開立專用汽車出廠與貨物稅完稅照證1 份正本不符，業經本
    院於96年3 月13日勘驗屬實，且證人己○○亦於本院審理中
    具結證述，其提出之證件並未曾失竊等語。從而，扣案前開
    汽車車牌號碼6W—3316號車牌2 面、「己○○」之國民身分
    證、汽車行車執照、汽車新領牌照登記書1 份、國瑞公司中
    壢工廠電子計算機開立專用汽車出廠與貨物稅完稅照證1 份
    ，均屬偽造，至為明確。
  (三)又扣案偽造「己○○」之國民身分證上臺南市政府鋼印之公
    印文1 枚，雖無法鑑定真偽，亦經彰化縣警察局以前揭函文
    說明，然前開國民身分證及其上之內政部公印文既均屬偽造
    ，則上揭公印文，自屬偽造，亦可堪認定。另證人丁○○係
    於92年8 月22日將照片經由綽號「阿喵」、證人丙○○、證
    人乙○○轉交與被告用以偽造上開國民身分證，並蓋用偽造
    之「內政部印」，均如上述，可見上開偽造之國民身分證係
    在上開交付照片之時間後，始被偽造完成，而上開偽造國民
    身分證背面所蓋之「90.12 選」字樣之戳記，係用以表示其
    已參與投票用意之證明，足見被告在收受證人乙○○初交付
    證人丁○○之照片前，並無可能有人持該偽造之國民身分證
    參與投票，即並無可能係經有權機關蓋用真正之該戳記，亦
    堪認該偽造國民身分證背面所蓋之「90.12 選」戳記，亦屬
    偽造。
  (四)又被告利用證人丁○○照片1 張，並偽造「己○○」之國民
    身分證（含內政部公印文、臺南市政府鋼印公印文）及偽造
    之「己○○」印章後，並將車牌號碼6W—3316號之偽造交通
    部汽車行車執照1 張、偽造汽車新領牌照登記書1 張、偽造
    國瑞汽車股份有限公司中壢工廠電子計算機開立專用汽車出
    廠與貨物稅完稅照證1 張持交有犯意聯絡及行為分擔之證人
    乙○○、丙○○、丁○○行使，並由證人丁○○偽造汽車買
    賣合約書並持以行使之行為，足以生損害於己○○本人、葉
    懿中、張茂賢暨國家對於公印文之管理、戶政機關管理國民
    身分證資料之正確性及監理機關管理車籍資料及行車執照之
    管理正確性、稅務稽徵機關課稅管理之正確性，亦可認定。
  (五)綜上所述，被告上揭辯詞，核與前揭事證不符，均不足採信
    ，本案事證明確，被告前開犯行，應堪認定。
三、查被告行為後，刑法業於94年2 月2 日修正公布，95年7 月
    1 日起生效施行，如【附表二】所示之條文業經修正。按行
    為後法律有變更者，適用行為時之法律，但行為後之法律有
    利於行為人者，適用最有利於行為人之法律，修正後刑法第
    2 條第1 項定有明文。此條規定係規範行為後法律變更所生
    新舊法律比較適用之準據法，本身尚無新舊法比較之問題，
    於新法施行後，應一律適用新法第2 條第1 項之規定，為「
    從舊從輕」之比較。再按本次法律變更，比較時應就與罪刑
    有關之共犯、未遂犯、牽連犯、連續犯、結合犯，以及累犯
    加重、自首減輕暨其他法定加減原因（如身分加減）與加減
    例等一切情形，綜其全部罪刑之結果而為比較；又刑法第55
    條雖就想像競合犯增列但書之規定，然此但書規定係科刑之
    限制，僅為法理之明文化，非屬法律之變更，無庸依刑法第
    2 條第1 項為新舊法有利之比較；另從刑附屬於主刑，除法
    律有特別規定者外，依主刑所適用之法律（最高法院95年5
    月23日95年度第8 次刑庭會議決議參照），其比較理由及結
    果均詳如【附表二】，先予敘明。
四、經查：
  (一)按國民身分證屬於品行能力服務相類證書之1 種，為刑法
    第212 條之特種文書。而刑法第218 條第1 項所稱之公印，
    指表示公務機關或機關長官資格及其職務之印信而言，即俗
    稱大印與小官章（最高法院71年臺上字第1831號判例要旨參
    照）。是扣案之偽造「己○○」國民身分證上之內政部印文
    、臺南市政府鋼印印文，為表示公務機關之印信，為公印；
    扣案之偽造「己○○」之國民身分證背面蓋有有「90.12
    選」之戳記，該戳記並無法定機關之名稱，當非刑法所稱之
    「公印文」，僅蓋於國民身分證背面，應論以在物品上之文
    字，依習慣足以為表示其已參與投票用意之證明以文書論而
    已，僅為準公文書之一種；按車輛牌照（包括汽車車牌、
    汽車行車執照），均為公路監理機關所發給，依道路交通安
    全規則第8 條之規定，為行車之許可憑證，自屬於刑法第21
    2 條特許證之一種；汽車出廠與貨物稅完稅照證係表示業
    經繳納貨物稅之證明，雖證書內容由產製廠商制作，但其上
    印有臺灣省財政廳76年7 月1 日臺財稅第0000000000號核准
    國瑞公司電子計算機開立請求出廠與貨物稅完稅照證，即係
    依貨物稅條例第21條規定以此憑證替代完稅貨物照證，用以
    證明已向主管稽徵機關即臺灣省稅務局領用貨物稅證照，自
    屬公文書（最高法院83年度臺上字第6716號判決要旨參照）
    ；又汽車新領牌照登記書係由車主填具汽車資料並簽章後
    ，申請主管監理機關核發汽車牌照，並經主管監理機關檢驗
    後所核發，亦具有公文書之性質。
  (二)又按偽造公印文，刑法第218 條既有獨立處罰之規定，且較
    刑法第212 條之處罰為重，則於偽造刑法第212 條之文書同
    時偽造公印文者，即難僅論以該條之罪，而置刑法第218 條
    處刑較重之罪於不問；應成立刑法第212 條及同法第218 條
    第1 項之罪，並依（修正前）刑法第55條從一重處斷（司法
    院大法官會議釋字第82 號 解釋、院解字第3020號意旨參照
    ）。
五、核被告所為，收受贓車之行為，係犯刑法第349 條第1 項
    之收受贓物罪。偽造「己○○」之國民身分證並持以行使
    部分，係犯刑法第216 條、第212 條之行使偽造特種文書罪
    、刑法第218 條第1 項之偽造公印文罪（即內政部印公印文
    、圓形鋼印公印文）、刑法第220 條第1 項、第211 條之偽
    造準公文書罪（即國民身分證背面之「90.12 選」戳記）。
    被告所犯刑法第212 條偽造特種文書罪之低度行為，應為其
    後進而持以行使所犯刑法第216 條、第212 條之行使偽造特
    種文書罪之高度行為所吸收，不另論罪。而被告提出偽造「
    己○○」之國民身分證行使時，係主張與國民身分證上照片
    及姓名、出生年月日、戶籍地址所顯示之身分年籍之「己○○」為同一人，當無併主張上開「90.12 選」戳記之準公文
    書之情形，故應無成立行使準公文書罪之餘地，併予敘明。
    行使前揭所示之偽造汽車行車執照，所為係犯刑法第216
    條、第212 條之行使偽造特種文書罪。行使前揭所示偽造
    之汽車出廠與貨物稅完稅照證、汽車新領牌照登記書部分，
    均係犯刑法第216 條、第211 條（起訴書誤載為刑法第 216
    條、第210 條）之行使偽造公文書罪。偽造前揭所示之汽
    車買賣合約書，並提出行使，所為係犯刑法第216 條、第21
    0 條之行使偽造私文書罪。被告推由證人丁○○於密接之時
    間，並在同一地點同時接續在前揭汽車買賣合約書之當事人
    欄蓋用偽造之「己○○」印章而偽造印文1 枚；於賣方欄、
    買賣價金欄偽簽「己○○」之署名各1 枚，蓋用偽造之「己○○」印章而偽造印文各1 枚，為接續犯。被告偽造印章（
    被告利用不知情之刻印業者偽造「己○○」之印章，係間接
    正犯）、偽造「己○○」署押、印文之行為為其偽造私文書
    之階段行為，不另論處；又被告偽造私文書後提出行使，偽
    造私文書之低度行為應為行使偽造私文書之高度行為所吸收
    ，亦不另論罪。前揭詐欺證人葉懿中交付財物之行為，並
    未得手部分，係犯刑法第339 條第3 項、第1 項之詐欺取財
    未遂罪。被告與證人乙○○、丁○○、丙○○、綽號「阿喵
    」及「阿一庫」男子等人間，就上揭犯行，有犯意聯絡及行
    為分擔，均為共同正犯。被告先後於犯罪事實欄一(一)(二)所示
    2 次行使偽造特種文書、偽造公文書、3 次詐欺取財未遂，
    均時間緊接，犯罪構成要件相同，顯各係基於概括犯意反覆
    為之，均為連續犯，應依修正前刑法第56條規定以一罪論，
    並從情節較重之犯罪事實欄一(二)所示之行使偽造特種文書、
    偽造公文書罪、詐欺取財未遂罪處斷，並依法各加重其刑。
    另被告於犯罪事實欄一(二)所示部分，係以一行為同時行使偽
    造私文書、偽造特種文書、偽造公文書，所犯行使偽造私文
    書及行使特種文書罪、行使公文書罪3 罪間，係一行為觸犯
    數罪名之想像競合犯，應依刑法第55條規定，從一重之行使
    偽造公文書罪處斷。另被告於犯罪事實欄一(二)所示部分，係
    以一行為同時詐欺證人葉懿中、張茂賢，所犯均為詐欺取財
    未遂罪，係一行為觸犯數同種罪名之想像競合犯，亦應依刑
    法第55條規定，應從一重之詐欺取財未遂罪處斷。被告上開
    所犯之連續行使偽造公文書、偽造公印文、偽造準公文書、
    連續詐欺取財未遂、收受贓物罪間，有方法、目的之牽連關
    係，應依修正前刑法第55條之牽連犯規定，從一重之連續行
    使偽造公文書罪論處。又被告上開犯罪事實中，有關偽造公
    印文、偽造準公文書罪部分，雖未據檢察官提起公訴，惟該
    部分犯行與檢察官起訴，經本院論罪之連續行使偽造公文書
    罪之犯行部分，有修正前牽連犯之裁判上一罪之關係，自為
    起訴效力所及，應由本院併予審理。爰審酌被告無前科紀錄
    ，有臺灣高等法院被告前案紀錄表1 份足參，其犯罪之動機
    、目的係為圖一己之私利、且為收受贓車後，持偽造證件冒
    名出售詐欺他人財物之手段，其行為所生社會治安危害，及
    犯罪後否認犯行之態度等一切情狀，量處如主文所示之刑，
    以示懲儆。
六、扣案之PANASONIC 廠牌行動電話1 支，係證人即共犯乙○○
    所有且裝有被告交付作為聯絡用晶片識別卡等情，業經證人
    乙○○陳明在卷；及前揭偽造「己○○」國民身分證1 張、
    偽造汽車牌照號碼2 面、偽造交通部汽車行車執照1 張、偽
    造汽車新領牌照登記書1 份、偽造國瑞公司中壢工廠電子計
    算機開立專用汽車出廠與貨物稅完稅照證1 份，分別為被告
    、共犯乙○○、丙○○、「阿喵」、「阿一庫」等人所有，
    均係供犯罪所用之物，均依修正前刑法第38條第1 項第2 款
    宣告沒收。另偽造汽車買賣合約書之當事人欄蓋用偽造之「
    己○○」印文1 枚；於賣方欄、買賣價金欄偽造之「己○○
    」之署名各1 枚，共計2 枚，偽造之「己○○」印文各1 枚
    ，共計2 枚，及未扣案之偽造「己○○」印章1 顆，但並無
    證據證明業已滅失，均應依刑法第219 條諭知沒收。至被告
    交予證人乙○○作為聯絡用之NOKIA 廠牌行動電話1 支（含
    晶片識別卡1 張）、證人即共犯丙○○交予證人即共犯丁○○作為聯絡用之SAGEM 廠牌行動電話1 支（含晶片識別卡1
    張），本院查無證據為被告或上揭共犯所有；另偽造汽車買
    賣合約書正本1 份，業經由證人葉懿中收受，已如前述，當
    非被告或上揭共犯所有之物，且均非違禁物，亦均不予宣告
    沒收，附此敘明。
據上論斷，應依刑事訴訟法第299 條第1 項前段，刑法第2 條第
1 項前段、第28條（修正前）、第56條（修正前）、第216 條、
第210 條、第220 條第1 項、第211 條、第212 條、第218 條第
1 項、第339 條第3 項、第1 項、第349 條第1 項、第55條、第
55條（修正前）、第219 條、第38條第1 項第2 款（修正前），
罰金罰鍰提高標準條例第1 條前段（修正前），判決如主文。
本案經檢察官吳芙如到庭執行職務。
中　　華　　民　　國　　96　　年　　3 　　月　　29　　日
                  刑事第八庭    審判長法  官    李雅俐
                                      法  官    林秉暉
                                      法  官    唐中興
以上正本證明與原本無異。
如不服本判決，應於判決送達後10日內向本院提出上訴狀 (須附
繕本 )。
告訴人或被害人對於判決如有不服具備理由請求檢察官上訴者，
其上訴期間之計算係以檢察官收受判決正本之日期為準。
中　　華　　民　　國　　96　　年　　3 　　月　　29　　日
                                      書記官    施惠卿
【附錄本案論罪科刑法條全文】
刑法第210條
偽造、變造私文書，足以生損害於公眾或他人者，處5 年以下有
期徒刑。
刑法第212條
偽造、變造護照、旅券、免許證、特許證、及關於品行、能力、
服務或其他相類之證書、介紹書，足以生損害於公眾或他人者，
處1 年以下有期徒刑、拘役或300 元以下罰金。
中華民國刑法第211條
偽造、變造公文書，足以生損害於公眾或他人者，處1 年以上7
年以下有期徒刑。
刑法第216條
行使第210 條至第215 條之文書者，依偽造、變造文書或登載不
實事項或使登載不實事項之規定處斷。
刑法第218條
偽造公印或公印文者，處 5 年以下有期徒刑。
盜用公印或公印文足以生損害於公眾或他人者，亦同。
刑法第220條
在紙上或物品上之文字、符號、圖畫、照像，依習慣或特約，足
以為表示其用意之證明者，關於本章及本章以外各罪，以文書論
。
錄音、錄影或電磁紀錄，藉機器或電腦之處理所顯示之聲音、影
像或符號，足以為表示其用意之證明者，亦同。
刑法第339條
意圖為自己或第三人不法之所有，以詐術使人將本人或第三人之
物交付者，處5 年以下有期徒刑、拘役或科或併科1,000 元以下
罰金。
以前項方法得財產上不法之利益或使第三人得之者，亦同。
前二項之未遂犯罰之。
刑法第349條
收受贓物者，處3 年以下有期徒刑、拘役或500 元以下罰金。
搬運、寄藏、故買贓物或為牙保者，處5 年以下有期徒刑、拘役
或科或併科1,000 元以下罰金。
因贓物變得之財物，以贓物論。
【附表一】
一、扣案之PANASONIC 廠牌行動電話壹支（含晶片識別卡壹張）
    。
二、扣案之偽造之「己○○」國民身分證壹張、偽造汽車車牌號
    碼六Ｗ—三三一六號車牌貳面、偽造汽車車牌號碼六Ｗ—三
    三一六號之交通部汽車行車執照壹張、偽造汽車車牌號碼六
    Ｗ—三三一六號之汽車新領牌照登記書壹份、偽造汽車車牌
    號碼六Ｗ—三三一六號之國瑞汽車股份有限公司中壢工廠電
    子計算機開立專用汽車出廠與貨物稅完稅照證壹份。
三、扣案之車牌號碼六Ｗ—三三一六號之汽車買賣合約書之當事
    人欄蓋用偽造之「己○○」印文壹枚；於賣方欄、買賣價金
    欄偽造之「己○○」之署名各壹枚，共計貳枚，偽造之「己○○」印文各壹枚，共計貳枚。
四、未扣案之偽造「己○○」印章壹顆。
【附表二】：
┌──┬───────┬───────┬───────┬────┬────┬──────┐
│變更│行為時法（下稱│裁判時法（下稱│   比較理由   │比較依據│比較結果│    備註    │
│事項│舊法）之條文及│新法）之條文及│              │        │何者對行│            │
│    │內容          │內容          │              │        │為人有利│            │
│    │              │              │              │        │        │            │
├──┼───────┼───────┼───────┼────┼────┼──────┤
│共犯│【修正前刑法第│【刑法第28條】│              │        │        │            │
│    │28 條 】      │              │              │        │        │            │
│    │              │              │              │        │        │            │
│    │二人以上共同實│二人以上共同實│1.新法將共同正│有關共同│雖應適用│            │
│    │施犯罪之行為者│行犯罪之行為者│  犯之範圍予以│正犯規定│裁判時法│            │
│    │，皆為正犯。  │，皆為正犯。  │  限縮，不及於│，僅作文│。但基於│            │
│    │              │              │  「陰謀」、「│字修正，│整體適用│            │
│    │              │              │  預備」等行為│對於狹義│原則，應│            │
│    │              │              │  階段。      │共同正犯│適用舊法│            │
│    │              │              │2.刑法第28條有│（指有犯│。      │            │
│    │              │              │  關共同正犯規│意聯絡及│        │            │
│    │              │              │  定，僅作文字│行為分擔│        │            │
│    │              │              │  修正，對於狹│之數行為│        │            │
│    │              │              │  義共同正犯（│人）之認│        │            │
│    │              │              │  指有犯意聯絡│定，不生│        │            │
│    │              │              │  及行為分擔之│任何影響│        │            │
│    │              │              │  數行為人）之│。      │        │            │
│    │              │              │  認定，不生任│        │        │            │
│    │              │              │  何影響。    │        │        │            │
│    │              │              │              │        │        │            │
├──┼───────┼───────┼───────┼────┼────┼──────┤
│牽連│【修正前刑法第│              │              │        │        │            │
│連犯│55條後段】    │              │              │        │        │            │
│刪除│              │              │              │        │        │            │
│    │犯一罪而其方法│ 刪除         │鑑於牽連犯之實│刑法第2 │舊法    │            │
│    │或結果之行為犯│              │質根據難有合理│條第1項 │        │            │
│    │他罪名者，從一│              │說明，且其存在│前段    │        │            │
│    │重處斷。      │              │亦有擴大既判力│        │        │            │
│    │              │              │範圍，而有鼓勵│        │        │            │
│    │              │              │犯罪之嫌，而予│        │        │            │
│    │              │              │刪除，其後在適│        │        │            │
│    │              │              │用上得視其具體│        │        │            │
│    │              │              │情形，分別論以│        │        │            │
│    │              │              │想像競合犯或數│        │        │            │
│    │              │              │罪併罰予以處斷│        │        │            │
│    │              │              │。如依新法應數│        │        │            │
│    │              │              │罪併罰，而舊法│        │        │            │
│    │              │              │可依裁判上一罪│        │        │            │
│    │              │              │論處，被告行為│        │        │            │
│    │              │              │後之新法非有利│        │        │            │
│    │              │              │於被告，仍應適│        │        │            │
│    │              │              │用被告行為時之│        │        │            │
│    │              │              │舊法。        │        │        │            │
│    │              │              │              │        │        │            │
├──┼───────┼───────┼───────┼────┼────┼──────┤
│連續│【修正前刑法第│              │              │        │        │            │
│犯刪│56條】        │              │              │        │        │            │
│除  │              │              │              │        │        │            │
│    │連續數行為而犯│刪除          │一般認為連續犯│刑法第2 │舊法    │1.不包括法院│
│    │同一罪名者，以│              │在本質上係數行│條第1項 │        │  審理結果認│
│    │一罪論。但得加│              │為而屬數罪，僅│前段    │        │  連續犯係接│
│    │重其刑至二分之│              │係基於訴訟經濟│        │        │  續犯或包括│
│    │一            │              │或責任吸收原則│        │        │  上一罪等情│
│    │              │              │之考量，而論以│        │        │  形。      │
│    │              │              │一罪，新法將連│        │        │2.連續之數行│
│    │              │              │續犯之規定廢除│        │        │  為須均在舊│
│    │              │              │後，除非符合「│        │        │  法時期始可│
│    │              │              │接續犯」或「包│        │        │  ，如部分行│
│    │              │              │括的一罪」之情│        │        │  為發生在新│
│    │              │              │形，可認為構成│        │        │  法施行後，│
│    │              │              │單一之犯罪外，│        │        │  則該部分應│
│    │              │              │均應認係數罪併│        │        │  逕適用新法│
│    │              │              │罰。          │        │        │  。        │
│    │              │              │              │        │        │            │
├──┼───────┼───────┼───────┼────┼────┼──────┤
│罰金│【罰金罰鍰提高│【刑法施行法第│              │        │        │            │
│刑貨│標準條例第1 條│之1 條第1項 、│              │        │        │            │
│幣單│前段、第5 條】│第2 項】      │              │        │        │            │
│位之│              │              │              │        │        │            │
│變更│依法律應處罰金│中華民國94年1 │刑法之貨幣單位│刑法第2 │經按現行│            │
│    │、罰鍰者，就其│月7 日法修正施│由「元（指銀元│條第1項 │法規所定│            │
│    │原定數額得提高│行後，刑法分則│）」變更為「新│前段    │貨幣單位│            │
│    │為2 倍至10 倍 │編所定罰金之貨│臺幣」，且刑法│        │折算新臺│            │
│    │（刑法乃係定明│幣單位為新臺幣│分則之罰金數額│        │幣條例第│            │
│    │10倍）。第1 條│。94年1 月7 日│，亦視該分則先│        │2 條之規│            │
│    │所定得提高倍數│刑法修正時，刑│前曾修正與否，│        │定折算後│            │
│    │之規定，於本條│法分則編未修正│而分別提高3 或│        │等值，是│            │
│    │例修正後制定之│之條文定有罰金│30倍。        │        │以新法並│            │
│    │法律，不適用之│者，自94年1 月│              │        │未較有利│            │
│    │；本條例修正前│7 日刑法修正施│              │        │，應適用│            │
│    │公布之法律，於│行後，就其所定│              │        │修正前行│            │
│    │本條例修正後修│數額提高為30倍│              │        │為時之舊│            │
│    │正其罰金罰鍰數│。但72年6 月26│              │        │法。    │            │
│    │額或法律經全部│日至94年1 月7 │              │        │        │            │
│    │修正而其罰金罰│日新增或修正之│              │        │        │            │
│    │鍰數額未予變更│條文，就其所定│              │        │        │            │
│    │者，亦同。    │數額提高為3 倍│              │        │        │            │
│    │              │。            │              │        │        │            │
├──┼───────┼───────┼───────┼────┼────┼──────┤
│罰金│【修正前刑法第│【刑法第33條第│              │        │        │            │
│刑下│33條第5 款】  │5 款】        │              │        │        │            │
│限變│              │              │              │        │        │            │
│更  │罰金：（銀元）│罰金：新臺幣  │罰金刑之下限，│刑法第2 │舊法    │            │
│    │1 元以上。    │1,000 元以上，│由銀元1 元即新│條第1項 │        │            │
│    │              │以百元計算。  │臺幣3 元，提高│前段    │        │            │
│    │              │              │為新臺幣1,000 │        │        │            │
│    │              │              │元。          │        │        │            │
│    │              │              │              │        │        │            │
│    │              │              │              │        │        │            │
│    │              │              │              │        │        │            │
│    │              │              │              │        │        │            │
├──┴───┬───┼───────┴───────┴────┴────┴──────┤
│整體比較結果│  舊法│1.刑法第28有關共同正犯規定，僅作文字修正，對於狹義共同正犯（指有│
│            │      │  犯意聯絡及行為分擔之數行為人）之認定，雖不生任何影響，然基於整│
│            │      │  體適用原則應適用舊法規定。                                    │
│            │      │2.牽連犯而予刪除後，在適用上視其具體情形，分別論以想像競合犯或數│
│            │      │  罪併罰予以處斷。如依新法應數罪併罰，而舊法可依裁判上一罪論處，│
│            │      │  被告行為後之新法非有利於被告，仍應適用被告行為時之舊法。      │
│            │      │3.本案被告連續多次行使偽造公文書之犯行，均在舊法時期，且非屬「接│
│            │      │  續犯」或「包括的一罪」之情形，依新法將連續犯之規定廢除後，均應│
│            │      │  認係數罪併罰；依修正前刑法第56條之規定，屬裁判上一罪，得加重其│
│            │      │  刑至二分之一，是依修正刑法第2 條第1 項前段比較，應適用修正前刑│
│            │      │  法第56條之規定，對被告有利。                                  │
│            │      │4.罰金刑貨幣單位之變更部分，按現行法規所定貨幣單位折算新臺幣條例│
│            │      │  第2 條之規定折算後等值，是以新法並未較有利，應依刑法第2 條第1 │
│            │      │  項前段逕行適用修正前行為時之舊法。                            │
│            │      │5.刑法第33條第5 款罰金刑之下限部分，由銀元1 元即新臺幣3 元，提高│
│            │      │  為新臺幣1,000 元，應刑法第2 條第1 項前段適用修正前行為時之舊法│
│            │      │  。                                                            │
│            │      │6.被告行為後之法律已有變更，經綜合比較結果，適用舊法應對被告並無│
│            │      │  不利，是應依刑法第2 條第1 項前段規定適用舊法。另按從刑附屬於主│
│            │      │  刑，除法律有特別規定者外，依主刑所適用之法律即適用舊法，即應適│
│            │      │  用修正前刑法第38條第1 項第2款。                               │
│            │      │                                                                │
│            │      │                                                                │
│            │      │                                                                │
└──────┴───┴────────────────────────────────┘
